臺灣臺中地方法院刑事判決　　　　　　　　　　　　九十一年度交易字第四五號
　　公　訴　人　臺灣台中地方法院檢察署檢察官
　　被　　　告　甲○○
右列被告因過失傷害案件，經檢察官提起公訴 (九十一年度偵字第九五六七號)本院
判決如左：
    主  文
甲○○因過失傷害人，處有期徒刑肆月，如易科罰金，以參佰元折算壹日。
    事  實
一、甲○○於民國九十年十一月二十八日二十一時三十分許，駕駛車牌號碼ＰＭ─八
    七三九號自用小客車，沿台中縣豐原市○○路由水源路往向陽路方向行駛，途經
    台中縣豐原市○○路三五九號天堂鳥ＫＴＶ店前時，理應注意車輛行駛時，駕駛
    人應注意車前狀況，隨時採取必要之安全措施，而依當時情形，又無不能注意之
    情事，竟疏於注意，於行經該路段前時，未看清車前狀況，適同一時、地，有乙
    ○○於前揭店內消費完畢，站立在豐東路車道外側正指揮其朋友倒車，亦疏於注
    意未看清左右是否有來車，即進入前揭路段之車道內，指揮倒車，由於雙方有上
 述之疏失，致甲○○所駕駛之前揭自用小客車，避煞不及，遂於前址處前之車道
    上，由前揭汽車之右方向燈與乙○○之身體發生擦撞，致乙○○倒地不起，因受
    有頭部外傷、顏面多處撕裂傷、顱骨骨折、右側硬腦膜下出血、牙齒脫落三顆（
    造成急性齒髓炎）及右脛骨開放性骨折等傷害。甲○○見肇事後，隨即由其夫吳
    順晉報警，並於警員到達現場時陳述肇事經過，自首犯罪，而接受裁判。
二、案經乙○○告訴由台中縣警察局豐原分局報告檢察官偵查起訴。
    理  由
一、訊據被告甲○○固不否認於右揭時地駕車肇事之事實，惟否認有過失傷害之犯行
    ，辯稱：本件車禍係告訴人突然自天堂鳥ＫＴＶ店衝出，伊一時反應不及致撞擊
    告訴人，伊並無過失云云。惟查右揭犯罪事實，已据告訴人乙○○於警訊及偵審
    中指訴甚詳，並有臺中縣警察局道路交通事故調查報告表一紙及台中縣私立童綜
    合醫院診斷證明書一紙、李牙醫診所診斷證明書一紙及現場照片十四幀等附卷可
    稽，即被告於檢察官偵查中亦坦承其有疏於注意車前狀況之過失情節，事証已臻
    明確，被告於審理中翻異，要屬卸責之詞，不足採信。按車輛行駛時，駕駛人應
    注意車前狀況，隨時採取必要之安全措施，道路交通安全規則第九十四條第三項
    定有明文。本件被告於前揭時地駕車，自應注意上述道路交通安全規定，注意車
    前狀況，而依當時路況又無不能注意之情形，竟疏於注意以致肇事，致告訴人受
    傷，被告行為自有過失。雖本件告訴人亦疏於看清左右無來車即站立於車道上指
    揮交通，而與有過失，然仍不能因告訴人之過失，而解免被告之罪責。且被告上
    開過失行為與告訴人受傷間，具有相當因果關係，事證明確，被告過失傷害犯行
    ，堪以認定。
二、核被告所為，係犯刑法第二百八十四條第一項前段之因過失傷害人之罪。又被告
    於肇事後即由其夫吳順晉向警報案接受偵訊並坦承肇事，有警訊筆錄及肇事現場
    圖可按，為對於未發覺之罪而受裁判，應酌減其刑。爰審酌被告過失程度之輕重
    、告訴人所受傷害程度、本件車禍告訴人與有過失、被告肇事後態度及肇事後被
    告迄今仍未與告訴人達成民事和解，取得諒解等一切情狀，量處如主文所示之刑
    ，並諭知易科罰金之折算標準，以資懲儆。
據上論斷，應依刑事訴訟法第二百九十九條第一項前段、刑法第二百八十四條第一項
前段、第六十二條前段、第四十一條第一項前段、罰金罰鍰提高標準條例第一條前段
、第二條，判決如主文。
中      華      民      國    九十一    年      十      月    三十一    日
                                      台灣台中地方法院交通法庭
                                          法  官    許 金  樹
右正本證明與原本無異。
如不服本判決，應於判決送達後十日內向本院提出上訴狀，上訴於臺灣高等法院臺中
分院(須附繕本)。
                                          書記官
中      華      民      國    九十一    年      十      月    三十一    日
附錄論罪科刑實體法條文：
刑法第二百八十四條第一項：
因過失傷害人者，處六月以下有期徒刑、拘役或五百元以下罰金。致重傷者，處一年
以下有期徒刑、拘役或五百元以下罰金。
(罰金部份業經提高十倍為五千元)
